臺灣苗栗地方法院刑事判決　　　　　　　100年度訴字第551號
公　訴　人　臺灣苗栗地方法院檢察署檢察官
被　　　告　徐鴻杰
指定辯護人　本院公設辯護人蔡文亮
上列被告因毒品危害防制條例案件，經檢察官提起公訴（100 年
度偵字第3527號、第3712號），本院判決如下：
    主  文
徐鴻杰犯如附表所示之罪，均累犯，各處如附表主文欄所示之刑
（均包含主刑及從刑）。應執行有期徒刑玖年。未扣案之販賣第
二級毒品所得新臺幣貳萬貳仟元沒收，如全部或一部不能沒收時
，以其財產抵償之。
    事  實
一、徐鴻杰前於民國97年間因竊盜案件，經本院以97年度易字第
    714 號判決判處有期徒刑8 月確定在案；其於97年11月6 日
    入監執行，復於98年3 月26日縮刑期滿，隔日因徒刑執行完
    畢出監。
二、詎其仍不思悔悟，明知甲基安非他命業經公告列為毒品危害
    防制條例第2 條第2 項第2 款之第二級毒品，不得非法持有
    、意圖營利而販賣，仍基於販賣第二級毒品甲基安非他命以
    營利之犯意，於如附表所示之時間、地點，以附表所示之金
    額，販賣第二級毒品甲基安非他命予林照啟等人（各次販賣
    毒品時間、地點、金額均詳如附表所載）；嗣經檢警依法執
    行監聽，苗栗縣警察局苗栗分局警員並於100 年6 月17日早
    上7 時許，持本院所核發之100 年度聲搜字第443 號搜索票
    ，至其位於苗栗縣苗栗市○○路794 巷2 號住處執行搜索，
    而查獲上情。
三、案經苗栗縣警察局苗栗分局報請臺灣苗栗地方法院檢察署檢
    察官偵查起訴。
    理  由
壹、程序部分：
一、按被告以外之人於偵查中向檢察官所為之陳述，除顯有不可
    信之情況者外，得為證據，刑事訴訟法第159 條之1 第2 項
    定有明文，而該條之立法理由係認被告以外之人（包括證人
    、鑑定人、告訴人、被害人及共同被告等）之陳述如在法官
    面前為之，因其任意陳述之信用性係在已受確定保障之情況
    下所為，自得作為證據。而現階段刑事訴訟法規定檢察官代
    表國家偵查犯罪、實施公訴，依法其有訊問被告、證人及鑑
    定人之權，證人、鑑定人且須具結，而實務運作時，檢察官
    偵查中向被告以外之人所取得之陳述，原則上均能遵守法律
    規定，不致違法取供，其可信度極高，職是，被告以外之人
    前於偵查中已具結而為證述，除反對該項供述得具有證據能
    力之一方，已釋明「顯有不可信之情況」之理由外，即不宜
    遽指該證人於偵查中之陳述不具證據能力。本件證人B2、林
    照啟、賴健銘、曾貴寶於偵查中在檢察官前所為陳述，已經
    依法具結，另被告及指定辯護人復未曾提及檢察官在偵查時
    有何不法取供致證人證詞顯不可信之情事，是其等於偵查中
    之證述，自得採為本件證據。
二、按所謂被告以外之人於審判外之陳述，係指被告以外之人就
    其曾經參與或見聞之事實，事後追憶並於審判外為陳述者而
    言。如被告以外之人係被告犯罪之共同正犯、共犯、相對人
    、被害人或其他關係人，而於被告實行犯罪行為時與被告為
    言詞或書面對談，且其對話之本身即係構成被告犯罪行為之
    部分內容者，因非屬其事後就曾經與聞之事實所為之追憶，
    自與審判外之陳述有間，二者不容混淆。又國家基於犯罪偵
    查之目的，對被告或犯罪嫌疑人進行通訊監察，乃係以監控
    與過濾受監察人通訊內容之方式，蒐集對其有關之紀錄，並
    將該紀錄予以查扣，作為認定犯罪與否之證據，屬於刑事訴
    訟上強制處分之一種，而監聽係通訊保障及監察法（下稱：
    通保法）第13條第1 項所定通訊監察方法之一，司法警察機
    關依法定程序執行監聽取得之錄音，係以錄音設備之機械作
    用，真實保存當時通訊之內容，如通訊一方為受監察人，司
    法警察在監聽中蒐集所得之通訊者對話，若其通話本身即係
    被告進行犯罪中構成犯罪事實之部分內容，則依前開說明，
    自與所謂「審判外之陳述」無涉，應不受傳聞法則之規範，
    當然具有證據能力。再按有事實足認被告或犯罪嫌疑人有最
    輕本刑為3 年以上有期徒刑之罪嫌，並危害國家安全或社會
    秩序情節重大，而有相當理由可信其通訊內容與本案有關，
    且不能或難以其他方法蒐集或調查證據者，得發通訊監察書
    。前項通訊監察書，偵查中由檢察官依司法警察機關聲請或
    依職權以書面記載第11條之事項，並敘明理由、檢附相關文
    件，聲請該管法院核發。又除法律另有規定外，實施刑事訴
    訟程序之公務員因違背法定程序取得之證據，其有無證據能
    力之認定，應審酌人權保障及公共利益之均衡維護。通保法
    第5 條第1 項第1 款、第2 項及刑事訴訟法第15 8條之4 分
    別定有明文。本件下列經本院所引用有關被告所使用門號00
    00000000號電話之監聽錄音，為經本院於100 年5 月9 日、
    100 年6 月8 日核准在案，有詳載案由、監察電話、對象及
    時間等之本院100 年度聲監字第190 號、100 年聲監續字第
    222 號通訊監察書、電話附表等附卷可參，係依法所為之監
    聽；況審酌電話監聽侵害被告權益之種類及輕重、對於被告
    訴訟上防禦不利益之程度、犯罪所生之危害或實害等情形，
    兼顧人權保障及公共利益之均衡維護，亦認本件此部分電話
    監聽合於比例原則，是應認具有證據能力。
三、至司法警察依據監聽錄音結果予以翻譯而製作之監聽譯文，
    屬於文書證據之一種，於被告或訴訟關係人對其譯文之真實
    性發生爭執或有所懷疑時，法院固應依刑事訴訟法第165 條
    之1 第2 項規定，以適當之設備，顯示該監聽錄音帶之聲音
    ，以踐行調查證據之程序，俾確認該錄音聲音是否為通訊者
    本人及其內容與監聽譯文之記載是否相符；或傳喚該通訊者
    ；或依其他法定程序，為證據調查。倘被告或訴訟關係人對
    該通訊監察譯文之真實性並不爭執，即無勘驗辨認其錄音聲
    音之調查必要性，法院於審判期日如已踐行提示監聽譯文供
    當事人辨認或告以要旨，使其表示意見等程序並為辯論者，
    其所為之訴訟程序即無不合（最高法院97年度台上字第5940
    號判決意旨參見）。查本案檢察官、被告及指定辯護人於本
    院準備程序、審理中表示對於卷附之通訊監察譯文同意作為
    證據，即對上開通訊監察譯文真實性並不爭執，本院並於審
    判期日踐行提示該通訊監察譯文供當事人辨認或告以要旨，
    使其表示意見，是上開通訊監察譯文本院審酌該書面作為時
    之情況，認為適當作為證據。又按刑事訴訟法第158 條之4
    之規定，係對於除法律另有規定者外，其他違反法定程序蒐
    得各類證據之證據能力如何認定，設其總括性之指導原則，
    其規範目的在於要求實施刑事訴訟程序之公務員，於蒐求證
    據之初始與過程中，應恪遵程序正義，不得違法侵權，如有
    違反，於個案審酌客觀權衡之結果，或將導致證據使用禁止
    之法效。至於蒐得證據之最後，由執行職務之公務員製作之
    文書，除刑事訴訟法有定其程式，應依其規定外，依同法第
    39條之規定，均應記載製作之年、月、日及其所屬機關，由
    製作人簽名。此屬證據取得後文書製作法定程式之遵守，無
    關乎刑事訴訟法第158 條之4 係規定證據取得過程（程序）
    適法性之認定。公務員製作之文書未經製作人簽名，除本法
    有特別規定（如第46條）外，是否無效或係不合法律上之程
    式而得命補正，抑屬證據證明力之問題，由法院就文書之性
    質（意思文書或報告文書），視各個情形自由判斷（此經最
    高法院著有97年度臺上字第96號判決意旨可參）。本案之上
    開通訊監察譯文，未依刑事訴訟法第39條之規定，記載製作
    之年、月、日及其所屬機關，並由製作人簽名，有卷附之通
    訊監察譯文可憑。該文書製作過程雖未遵守法定程式，但依
    前揭最高法院判決意旨，此屬證據取得後文書之製作，非屬
    證據取得之過程，與刑事訴訟法第158 條之4 規定無涉，故
    本案此部分並無法律特別規定而應認定無效，附此敘明。
四、被告徐鴻杰所為之自白陳述，並非出於強暴、脅迫、利誘、
    詐欺、疲勞訊問或其他不正之方法，迄本案言詞辯論終結前
    ，亦未據被告或指定辯護人提出違法取供或其他不可信之抗
    辯，堪認應係出於其自由意志所為，本院復參核其他證據資
    料，信與事實相符，依刑事訴訟法第156 條第1 項規定，認
    有證據能力。
五、按被告以外之人於審判外之言詞或書面陳述，除法律有規定
    者外，不得作為證據，刑事訴訟法第159 條固定有明文。惟
    被告以外之人於審判外之陳述，雖不符同法第159 條之1 至
    之4 規定，而經當事人於審判程序同意作為證據，法院審酌
    該言詞陳述或書面陳述作成時之情況，認為適當者，亦得為
    證據；又當事人、代理人或辯護人於法院調查證據時，知有
    第159 條第1 項不得為證據之情形，而未於言詞辯論終結前
    聲明異議者，視為有前項之同意，同法第159 條之5 亦定有
    明文。其立法意旨在於傳聞證據未經當事人之反對詰問予以
    核實，原則上先予排除，惟若當事人已放棄詰問或未聲明異
    議，基於證據資料愈豐富，愈有助於真實發現之理念，且強
    化言詞辯論原則，法院自可承認該傳聞證據例外擁有證據能
    力。經查：本判決所引用之下列非供述證據，性質上均屬傳
    聞證據，惟檢察官及被告、指定辯護人於本院審理中調查證
    據時，知有刑事訴訟法第159 條第1 項不得為證據之情形，
    未於言詞辯論終結前聲明異議，且本院審酌上開言詞陳述作
    成時之客觀情況並無不當，並無不宜作為證據之情事，則依
    刑事訴訟法第159條之5之規定，認均具有證據能力。
貳、實體部分：
一、訊據被告徐鴻杰對於上開犯罪事實於警詢、偵查及本院審理
    時均坦承不諱，核與證人B2、林照啟、曾貴寶、賴健銘於警
    詢、偵查中證述之情節相符，且有本院100 年聲搜字第443
    號搜索票、苗栗縣警察局苗栗分局搜索筆錄、扣押筆錄、扣
    押物品目錄表、本院100 年5 月9 日100 年聲監字第190 號
    、100 年6 月8 日100 年聲監續字第222 號通訊監察書及監
    聽譯文、通聯紀錄、通聯調閱查詢單、家樂福電信股份有限
    公司電信用戶基本資料、苗栗分局指認犯罪嫌疑人紀錄表、
    苗栗縣警察局苗栗分局秘密證人真實姓名對照表（見密封袋
    ）、苗栗分局偵查隊執行職務報告各1 份及現場查扣照片8
    張在卷可稽；另證人B2、林照啟、曾貴寶、賴健銘與被告，
    並無任何怨隙，衡情上開證人應無設詞攀誣，或虛構事實以
    陷害被告之理，況證人B2、林照啟、曾貴寶、賴健銘於偵查
    中均到庭具結作證，更係以刑事責任擔保其證言之真實性，
    且上開證人所證亦均與上開監聽譯文內容相符（詳見如附表
    通聯譯文所載），故證人B2、林照啟、曾貴寶、賴健銘前開
    證述內容，經核尚無不可採信之處。
二、又一般毒品可任意分裝或增減其分量（純度），而每次買賣
    之價量，亦隨時隨雙方關係之深淺、當時之資力、需求程度
    及對行情之認知等因素，機動調整，因之販賣之利得，除經
    坦承犯行，或帳冊價量均記載明確外，委難察得實情，是縱
    未確切查得販賣賺取之實際差價，但除別有事證，足認係按
    同一價格轉讓，確無牟利意圖之情形外，尚難執此認非法販
    賣之事證有所不足，致知過坦承者難辭重典，飾詞否認者反
    得逞僥倖，而失情理之平；且毒品之價格不低，取得不易，
    凡為販賣之不法勾當者，苟無利可圖，應無甘冒被查緝法辦
    重刑之危險，平白無端義務轉讓之理；另被告於本院審理時
    坦承其以1 公克新臺幣（下同）3,500 元購入，再自行分裝
    成4 包，每包以1,000 元售出等語（見本院卷第28頁背面至
    29頁），是被告販入毒品之價格顯較售出之價格低廉，而有
    從中賺取買賣差價牟利之意圖及事實，應堪認定。綜上所陳
    ，足認被告上開自白，均與事實相符，本案被告上開販賣第
    二級毒品甲基安非他命之犯行（如附表所載），均洵堪認定
    ，應予以依法論科。
三、按甲基安非他命係毒品危害防制條例第2 條第2 項第2 款所
    定之第二級毒品，不得非法持有、販賣。故核被告所為，均
    係犯毒品危害防制條例第4條第2項之販賣第二級毒品罪。至
    被告於販賣第二級毒品甲基安非他命前持有甲基安非他命犯
    行，為其販賣之高度行為所吸收，不另論罪。
四、又刑法於94年2 月2 日修正公布，於95年7 月1 日起施行，
    基於刑罰公平原則之考量，杜絕僥倖之犯罪心理，並避免易
    致鼓勵犯罪之誤解，修正後刑法已刪除第56條連續犯之規定
    ，行為人反覆實行之犯罪行為茍係在刑法修正施行後者，因
    法律之修正已生阻斷連續犯之法律效果，除認應合於接續犯
    、繼續犯、集合犯等實質上一罪關係而以一罪論處外，基於
    一罪一罰之刑罰公平性，自應併合處罰；所謂「集合犯」，
    係指立法者所制定之犯罪構成要件中，本即預定有數個同種
    類行為而反覆實行之犯罪而言，故是否集合犯之判斷，客觀
    上自應斟酌法律規範之本來意涵、實現該犯罪目的之必要手
    段、社會生活經驗中該犯罪必然反覆實行之常態及社會通念
    等，主觀上則視其反覆實施之行為是否出於行為人之一個犯
    意，並秉持刑罰公平原則，加以判斷之，而行為人多次販賣
    毒品之行為，未必皆出於行為人之一個犯意決定，故販賣毒
    品之罪，難認係集合犯之罪。又依刑法第56條修正理由之說
    明，謂「對繼續犯同一罪名之罪者，均適用連續犯之規定論
    處，不無鼓勵犯罪之嫌，亦使國家刑罰權之行使發生不合理
    之現象」、「基於連續犯原為數罪之本質及刑罰公平原則之
    考量，爰刪除有關連續犯之規定」等語，即係將本應各自獨
    立評價之數罪，回歸本來就應賦予複數法律效果之原貌，因
    此，就刑法修正施行後多次販賣毒品之犯行，採一罪一罰，
    始符合立法本旨（最高法院96年度臺上字第7052號判決意旨
    參照）。本件被告所為如附表所示19次販賣第二級毒品甲基
    安非他命之犯行，均係在刑法修正施行後所為，行為時間相
    異，難認係在密切接近之時、地，分數個舉動以接續或反覆
    施行之行為，與接續犯之概念不合，參酌上開所述，即應予
    以分論併罰。
五、另依毒品危害防制條例第17條第2 項之規定，犯第4 條至第
    8 條之罪於偵查及審判中均自白者，減輕其刑。經查，本案
    被告雖犯如附表所示之罪，惟其於偵查及審理中對如附表所
    示之販賣第二級毒品之犯行，均坦承不諱，爰就被告所犯如
    附表所示之上開各罪，均依毒品危害防制條例第17條第2 項
    規定，減輕其刑。又查被告有事實欄所載論罪科刑執行之情
    形，此有臺灣苗栗地方法院檢察署刑案資料查註紀錄表及臺
    灣高等法院被告前案紀錄表各1 份在卷可查，其受有期徒刑
    執行完畢後，5 年之內故意再犯有期徒刑以上刑之本罪，為
    累犯，應依刑法第47條第1 項規定，除法定刑為無期徒刑外
    ，加重其刑。至被告所犯販賣第二級毒品罪，同有前開刑之
    加重及減輕事由，爰依法先加後減，即就法定刑為有期徒刑
    、罰金刑部分應依法先加後減，至法定刑為無期徒刑部分則
    予減輕其刑。
六、爰審酌被告明知毒品不僅殘害施用者自身健康，因施用毒品
    而散盡家財、連累家人，或為購買毒品鋌而走險者，更不可
    勝計，竟為謀個人私利，減低自己施用毒品之成本而販賣第
    二級毒品甲基安非他命，其行為實有可議；並考量被告犯罪
    之手段、販賣毒品之期間、次數、數量、金額之情節及生活
    狀況、智識程度；且被告犯後始終坦承犯行、態度良好等一
    切情狀，分別量處如附表主文欄所示之刑，並合併定其應執
    行之刑，以示懲儆。
七、沒收部分：
  (一)按毒品危害防制條例第19條第1 項規定，犯販賣毒品罪者，
    其犯罪所得之財物均沒收之，係採義務沒收主義。故販賣毒
    品所得之對價，不問其中成本若干，利潤多少，均應全部諭
    知沒收，貫徹政府查禁煙毒之決心，以符立法本旨；又犯毒
    品危害防制條例第4 條之販賣第一級或第二級毒品罪者，依
    同條例19條第1 項規定，其因犯罪所得之物沒收之，如全部
    或一部不能沒收時，追徵其價額或以其財產抵償之。所稱因
    犯罪所得之物，自以實際所得者為限，苟無所得或尚未取得
    者，自無從為沒收及追繳或抵償之諭知（最高法院91年度臺
    上字第2419號、96年臺上字第2331號、第5551號、95年度臺
    上字第6051號判決意旨參照）。經查，被告因販賣第二級毒
    品所得，各如附表編號1 至19所示之金額，共計22,000元，
    雖均未扣案，仍應依毒品危害防制條例第19條第1 項規定宣
    告沒收，如全部或一部不能沒收時，以其之財產抵償之。
  (二)又按犯毒品危害防制條例第4 條之罪者，其供犯罪所用或因
    犯罪所得之財物，均沒收之，如全部或一部不能沒收時，追
    徵其價額或以其財產抵償之，該條例第19條第1 項定有明文
    。而上開規定性質上係沒收之補充規定。其屬於本條所定沒
    收之標的，如得以直接沒收者，判決主文僅宣告沒收即可，
    不生「追徵其價額」或「以其財產抵償之」問題，須沒收之
    標的全部或一部不能沒收時，始生「追徵其價額」或「以其
    財產抵償之」選項問題。而「追徵其價額」或「以其財產抵
    償之」係屬兩種選項，分別係針對現行貨幣以外之其他財產
    與現行貨幣而言；本規定所稱「追徵其價額」者，係指所沒
    收之物為金錢以外之其他財物而無法沒收時，因其實際價值
    不確定，應追徵其價額，使其繳納與原物相當之價額，並無
    以其財產抵償之問題。倘嗣後追徵其金錢價額，不得結果而
    須以其財產抵償者，要屬行政執行機關依強制執行之法律之
    執行問題，即無不能執行之情形，自毋庸諭知「或以其財產
    抵償之」。如不能沒收之沒收標的為金錢時，因價值確定，
    判決主文直接宣告「以其財產抵償之」即可，不發生追徵價
    額之問題，最高法院99年度第5 次刑事庭會議決議參照。本
    案被告如附表所示之販賣毒品所使用之搭配門號0000000000
    門號SIM 卡1 枚及行動電話1 支，其於本案被告犯罪期間之
    申請人為謝水生，被告於本院審理時陳稱該門號及手機均係
    向他人借用等語（見本院卷第29頁）；是以上揭行動電話內
    之SIM 卡1 枚及行動電話1 支，既均非被告所有之物，爰不
    予以宣告沒收；至其餘扣案物品雖係被告所有，惟並非供本
    案販賣第二級毒品所用之物，爰均不予以宣告沒收。
八、據上論斷，應依刑事訴訟法第299 條第1 項前段，毒品危害
    防制條例第4條第2項、第17條第2項、第19條第1項，刑法第
    11條前段、第47條第1 項、第51條第5 款、第9 款，判決如
    主文。
本案經檢察官黃明正到庭執行職務。
中    華    民    國   100    年    10    月    5     日
                  刑事第一庭  審判長法  官  柳章峰
                                    法  官  陳文貴
                                    法  官  許蓓雯
附表：
┌─┬────┬────┬─────┬───────────┬────┬────┬─────────┬─────────┬────┬─────────┐
│編│交易對象│交易時間│交易地點  │ 交    易    經    過 │毒品種類│金額（新│通聯譯文          │是否於偵審中自白  │所犯法條│主文欄            │
│號│        │        │          │                      │、數量  │臺幣）  │                  │                  │        │                  │
├─┼────┼────┼─────┼───────────┼────┼────┼─────────┼─────────┼────┼─────────┤
│ 1│林照啟  │100年1月│金萬年電子│林照啟以其所持有之門號│甲基安非│1,000 元│無                │【是】            │毒品危害│徐鴻杰販賣第二級毒│
│  │        │間上旬某│遊藝場    │為0000000000號行動電話│他命1包 │        │                  │100年6月17日偵訊│防制條例│品，累犯，處有期徒│
│  │        │日      │          │撥打徐鴻杰所持有之門號│（約0.25│        │                  │  筆錄（100年度偵 │第4條第2│刑年柒月。未扣案│
│  │        │        │          │為0000000000號行動電話│公克）  │        │                  │  字第3527號卷第  │項      │之販賣第二級毒品所│
│  │        │        │          │，聯絡交易第二級毒品甲│        │        │                  │  38至41頁）      │        │得新臺幣壹仟元沒收│
│  │        │        │          │基安非他命事項後，嗣由│        │        │                  │100年8月18日本院│        │，如全部或一部不能│
│  │        │        │          │徐鴻杰於前揭時、地將第│        │        │                  │  準備程序筆錄（本│        │沒收時，以其財產抵│
│  │        │        │          │二級毒品甲基安非他命同│        │        │                  │  院卷第28至30頁）│        │償之。            │
│  │        │        │          │時交付予林照啟，而販賣│        │        │                  │100年8月24日本院│        │                  │
│  │        │        │          │第二級毒品甲基安非他命│        │        │                  │  審判筆錄（本院卷│        │                  │
│  │        │        │          │既遂。                │        │        │                  │  第62至65頁）    │        │                  │
├─┼────┼────┼─────┼───────────┼────┼────┼─────────┼─────────┼────┼─────────┤
│ 2│曾貴寶  │100年1月│苗栗縣苗栗│曾貴寶於前揭時間至徐鴻│甲基安非│1.000元 │無                │【是】            │毒品危害│徐鴻杰販賣第二級毒│
│  │        │間上旬某│市南勢里8 │杰前揭住處，嗣由徐鴻杰│他命1包 │        │                  │100年6月17日警詢│防制條例│品，累犯，處有期徒│
│  │        │日晚上9 │鄰新勝11之│於前揭時、地將第二級毒│（約0.25│        │                  │  筆錄（100年度偵 │第4條第2│刑年柒月。未扣案│
│  │        │時許    │1號（徐鴻 │品甲基安非他命同時交付│公克）  │        │                  │  字第3712號卷第23│項      │之販賣第二級毒品所│
│  │        │        │杰住處）  │予曾貴寶，而販賣第二級│        │        │                  │  至30頁）        │        │得新臺幣壹仟元沒收│
│  │        │        │          │毒品甲基安非他命既遂。│        │        │                  │100年6月17日偵訊│        │，如全部或一部不能│
│  │        │        │          │                      │        │        │                  │  筆錄（100年度偵 │        │沒收時，以其財產抵│
│  │        │        │          │                      │        │        │                  │  字第3527號卷第38│        │償之。            │
│  │        │        │          │                      │        │        │                  │  至41頁）        │        │                  │
│  │        │        │          │                      │        │        │                  │100年6月17日本院│        │                  │
│  │        │        │          │                      │        │        │                  │  訊問筆錄（100年 │        │                  │
│  │        │        │          │                      │        │        │                  │  度偵字第3527號卷│        │                  │
│  │        │        │          │                      │        │        │                  │  第44至45頁）    │        │                  │
│  │        │        │          │                      │        │        │                  │100年8月18日本院│        │                  │
│  │        │        │          │                      │        │        │                  │  準備程序筆錄（本│        │                  │
│  │        │        │          │                      │        │        │                  │  院卷第28至30頁）│        │                  │
│  │        │        │          │                      │        │        │                  │100年8月24日本院│        │                  │
│  │        │        │          │                      │        │        │                  │  審判筆錄（本院卷│        │                  │
│  │        │        │          │                      │        │        │                  │  第62至65頁）    │        │                  │
├─┼────┼────┼─────┼───────────┼────┼────┼─────────┼─────────┼────┼─────────┤
│ 3│林照啟  │100年2月│苗栗縣苗栗│林照啟以其所持有之0925│甲基安非│1,000元 │無                │【是】            │毒品危害│徐鴻杰販賣第二級毒│
│  │        │間某日  │市南勢里8 │359771號行動電話撥打徐│他命1包 │        │                  │100年6月17日偵訊│防制條例│品，累犯，處有期徒│
│  │        │        │鄰新勝11之│鴻杰所持有之0000000000│（約0.25│        │                  │  筆錄（100年度偵 │第4條第2│刑年柒月。未扣案│
│  │        │        │1號（徐鴻 │號行動電話，聯絡交易第│公克）  │        │                  │  字第3527號卷第38│項      │之販賣第二級毒品所│
│  │        │        │杰住處）  │二級毒品甲基安非他命事│        │        │                  │  至41頁）        │        │得新臺幣壹仟元沒收│
│  │        │        │          │項後，嗣由徐鴻杰於前揭│        │        │                  │100年6月17日本院│        │，如全部或一部不能│
│  │        │        │          │時、地將第二級毒品甲基│        │        │                  │  訊問筆錄（100年 │        │沒收時，以其財產抵│
│  │        │        │          │安非他命同時交付予林照│        │        │                  │  度偵字第3527號卷│        │償之。            │
│  │        │        │          │啟，而販賣第二級毒品甲│        │        │                  │  第44至45頁）    │        │                  │
│  │        │        │          │基安非他命既遂。      │        │        │                  │100年8月18日本院│        │                  │
│  │        │        │          │                      │        │        │                  │  準備程序筆錄（本│        │                  │
│  │        │        │          │                      │        │        │                  │  院卷第28至30頁）│        │                  │
│  │        │        │          │                      │        │        │                  │100年8月24日本院│        │                  │
│  │        │        │          │                      │        │        │                  │  審判筆錄（本院卷│        │                  │
│  │        │        │          │                      │        │        │                  │  第62至65頁）    │        │                  │
├─┼────┼────┼─────┼───────────┼────┼────┼─────────┼─────────┼────┼─────────┤
│4 │林照啟  │100年3月│苗栗縣苗栗│林照啟以其所持有之0925│甲基安非│1,000元 │無                │【是】            │毒品危害│徐鴻杰販賣第二級毒│
│  │        │間某日  │市南勢里8 │359771號行動電話撥打徐│他命1包 │        │                  │100年6月17日偵訊│防制條例│品，累犯，處有期徒│
│  │        │        │鄰新勝11之│鴻杰所持有之0000000000│（約0.25│        │                  │  筆錄（100年度偵 │第4條第2│刑年柒月。未扣案│
│  │        │        │1號（徐鴻 │號行動電話，聯絡交易第│公克）  │        │                  │  字第3527號卷第38│項      │之販賣第二級毒品所│
│  │        │        │杰住處）  │二級毒品甲基安非他命事│        │        │                  │  至41頁）        │        │得新臺幣壹仟元沒收│
│  │        │        │          │項後，嗣由徐鴻杰於前揭│        │        │                  │100年6月17日本院│        │，如全部或一部不能│
│  │        │        │          │時、地將第二級毒品甲基│        │        │                  │  訊問筆錄（100年 │        │沒收時，以其財產抵│
│  │        │        │          │安非他命同時交付予林照│        │        │                  │  度偵字第3527號卷│        │償之。            │
│  │        │        │          │啟，而販賣第二級毒品甲│        │        │                  │  第44至45頁）    │        │                  │
│  │        │        │          │基安非他命既遂。      │        │        │                  │100年8月18日本院│        │                  │
│  │        │        │          │                      │        │        │                  │  準備程序筆錄（本│        │                  │
│  │        │        │          │                      │        │        │                  │  院卷第28至30頁）│        │                  │
│  │        │        │          │                      │        │        │                  │100年8月24日本院│        │                  │
│  │        │        │          │                      │        │        │                  │  審判筆錄（本院卷│        │                  │
│  │        │        │          │                      │        │        │                  │  第62至65頁）    │        │                  │
├─┼────┼────┼─────┼───────────┼────┼────┼─────────┼─────────┼────┼─────────┤
│5 │B2      │100年3月│苗栗縣苗栗│B2以公用電話撥打徐鴻杰│甲基安非│1,000元 │無                │【是】            │毒品危害│徐鴻杰販賣第二級毒│
│  │        │18日下午│市南勢里8 │所持有之0000000000號行│他命1包 │        │                  │100年6月17日警詢│防制條例│品，累犯，處有期徒│
│  │        │3時許   │鄰新勝11之│動電話，聯絡交易第二級│（約0.25│        │                  │  筆錄（100年度偵 │第4條第2│刑年柒月。未扣案│
│  │        │        │1號（徐鴻 │毒品甲基安非他命事項後│公克）  │        │                  │  字第3712號卷第23│項      │之販賣第二級毒品所│
│  │        │        │杰住處）  │，嗣由徐鴻杰於前揭時、│        │        │                  │  至30頁）        │        │得新臺幣壹仟元沒收│
│  │        │        │          │地將第二級毒品甲基安非│        │        │                  │100年8月18日本院│        │，如全部或一部不能│
│  │        │        │          │他命同時交付予B2，而販│        │        │                  │  準備程序筆錄（本│        │沒收時，以其財產抵│
│  │        │        │          │賣第二級毒品甲基安非他│        │        │                  │  院卷第28至30頁）│        │償之。            │
│  │        │        │          │命既遂。              │        │        │                  │100年8月24日本院│        │                  │
│  │        │        │          │                      │        │        │                  │  審判筆錄（本院卷│        │                  │
│  │        │        │          │                      │        │        │                  │  第62至65頁）    │        │                  │
│  │        │        │          │                      │        │        │                  │                  │        │                  │
│  │        │        │          │                      │        │        │                  │                  │        │                  │
├─┼────┼────┼─────┼───────────┼────┼────┼─────────┼─────────┼────┼─────────┤
│6 │林照啟  │100年4月│苗栗縣苗栗│林照啟以其所持有之0925│甲基安非│1,000元 │無                │【是】            │毒品危害│徐鴻杰販賣第二級毒│
│  │        │間某日  │市南勢里8 │359771號行動電話撥打徐│他命1包 │        │                  │100年6月17日偵訊│防制條例│品，累犯，處有期徒│
│  │        │        │鄰新勝11之│鴻杰所持有之0000000000│（約0.25│        │                  │  筆錄（100年度偵 │第4條第2│刑年柒月。未扣案│
│  │        │        │1號（徐鴻 │號行動電話，聯絡交易第│公克）  │        │                  │  字第3527號卷第38│項      │之販賣第二級毒品所│
│  │        │        │杰住處）  │二級毒品甲基安非他命事│        │        │                  │  至41頁）        │        │得新臺幣壹仟元沒收│
│  │        │        │          │項後，嗣由徐鴻杰於前揭│        │        │                  │100年6月17日本院│        │，如全部或一部不能│
│  │        │        │          │時、地將第二級毒品甲基│        │        │                  │  訊問筆錄（100年 │        │沒收時，以其財產抵│
│  │        │        │          │安非他命同時交付予林照│        │        │                  │  度偵字第3527號卷│        │償之。            │
│  │        │        │          │啟，而販賣第二級毒品甲│        │        │                  │  第44至45頁）    │        │                  │
│  │        │        │          │基安非他命既遂。      │        │        │                  │100年8月18日本院│        │                  │
│  │        │        │          │                      │        │        │                  │  準備程序筆錄（本│        │                  │
│  │        │        │          │                      │        │        │                  │  院卷第28至30頁）│        │                  │
│  │        │        │          │                      │        │        │                  │100年8月24日本院│        │                  │
│  │        │        │          │                      │        │        │                  │  審判筆錄（本院卷│        │                  │
│  │        │        │          │                      │        │        │                  │  第62至65頁）    │        │                  │
├─┼────┼────┼─────┼───────────┼────┼────┼─────────┼─────────┼────┼─────────┤
│7 │曾貴寶  │100年5月│苗栗縣苗栗│曾貴寶以其所持有之0958│甲基安非│1,000元 │【100年5月11日晚上│【是】            │毒品危害│徐鴻杰販賣第二級毒│
│  │        │11日晚上│市南勢里8 │366875號行動電話撥打徐│他命1包 │        │10 時13分58秒】   │100年6月17日警詢│防制條例│品，累犯，處有期徒│
│  │        │10時30分│鄰新勝11之│鴻杰所持有之0000000000│（約0.25│        │徐：喂            │  筆錄（100年度偵 │第4條第2│刑年柒月。未扣案│
│  │        │許      │1號（徐鴻 │號行動電話，聯絡交易第│公克）  │        │曾：喂、喂，傑哥喔│  字第3712號卷第23│項      │之販賣第二級毒品所│
│  │        │        │杰住處）  │二級毒品甲基安非他命事│        │        │    （音譯）      │  至30頁）        │        │得新臺幣壹仟元沒收│
│  │        │        │          │項後，嗣由徐鴻杰於前揭│        │        │徐：恩            │100年6月17日偵訊│        │，如全部或一部不能│
│  │        │        │          │時、地將第二級毒品甲基│        │        │曾：睡覺了喔？    │  筆錄（100年度偵 │        │沒收時，以其財產抵│
│  │        │        │          │安非他命同時交付予曾貴│        │        │徐：還沒          │  字第3527號卷第38│        │償之。            │
│  │        │        │          │寶，而販賣第二級毒品甲│        │        │曾：你在哪？      │  至41頁）        │        │                  │
│  │        │        │          │基安非他命既遂。      │        │        │徐：家裡啊        │100年6月17日本院│        │                  │
│  │        │        │          │                      │        │        │曾：（模糊）開門啊│  訊問筆錄（100年 │        │                  │
│  │        │        │          │                      │        │        │    ，我在外面    │  度偵字第3527號卷│        │                  │
│  │        │        │          │                      │        │        │                  │  第44至45頁）    │        │                  │
│  │        │        │          │                      │        │        │                  │100年8月18日本院│        │                  │
│  │        │        │          │                      │        │        │                  │  準備程序筆錄（本│        │                  │
│  │        │        │          │                      │        │        │                  │  院卷第28至30頁）│        │                  │
│  │        │        │          │                      │        │        │                  │100年8月24日本院│        │                  │
│  │        │        │          │                      │        │        │                  │  審判筆錄（本院卷│        │                  │
│  │        │        │          │                      │        │        │                  │  第62至65頁）    │        │                  │
├─┼────┼────┼─────┼───────────┼────┼────┼─────────┼─────────┼────┼─────────┤
│8 │賴健銘  │100年5月│苗栗市貓狸│賴健銘以其所持有之0937│甲基安非│2,000元 │【100年5月16日晚上│【是】            │毒品危害│徐鴻杰販賣第二級毒│
│  │        │16日晚上│山公園附近│727671號行動電話撥打徐│他命1包 │        │8時4分19秒】      │100年6月17日警詢│防制條例│品，累犯，處有期徒│
│  │        │8時42分 │          │鴻杰所持有之0000000000│（約0.5 │        │徐：喂            │  筆錄（100年度偵 │第4條第2│刑年捌月。未扣案│
│  │        │        │          │號行動電話，聯絡交易第│公克）  │        │賴：喂，傑哥喔    │  字第3712號卷第23│項      │之販賣第二級毒品所│
│  │        │        │          │二級毒品甲基安非他命事│        │        │徐：嘿，我還沒回到│  至30頁）        │        │得新臺幣貳仟元沒收│
│  │        │        │          │項後，嗣由徐鴻杰於前揭│        │        │    耶            │100年6月17日偵訊│        │，如全部或一部不能│
│  │        │        │          │時、地將第二級毒品甲基│        │        │賴：我在將軍山這（│  筆錄（100年度偵 │        │沒收時，以其財產抵│
│  │        │        │          │安非他命同時交付予賴健│        │        │    客音譯）      │  字第3527號卷第38│        │償之。            │
│  │        │        │          │銘，而販賣第二級毒品甲│        │        │徐：這麼快喔，好啊│  至41頁）        │        │                  │
│  │        │        │          │基安非他命既遂。      │        │        │    ，（模糊，吼）│100年6月17日本院│        │                  │
│  │        │        │          │                      │        │        │賴：好            │  訊問筆錄（100年 │        │                  │
│  │        │        │          │                      │        │        │徐：好，我現在回，│  度偵字第3527號卷│        │                  │
│  │        │        │          │                      │        │        │    你在那等一下，│  第44至45頁）    │        │                  │
│  │        │        │          │                      │        │        │    我過去（客音譯│100年8月18日本院│        │                  │
│  │        │        │          │                      │        │        │    ）            │  準備程序筆錄（本│        │                  │
│  │        │        │          │                      │        │        │賴：好、好、好    │  院卷第28至30頁）│        │                  │
│  │        │        │          │                      │        │        │徐：好            │100年8月24日本院│        │                  │
│  │        │        │          │                      │        │        │                  │  審判筆錄（本院卷│        │                  │
│  │        │        │          │                      │        │        │【100年5月16日晚上│  第62至65頁）    │        │                  │
│  │        │        │          │                      │        │        │8時15分37秒】     │                  │        │                  │
│  │        │        │          │                      │        │        │賴：喂            │                  │        │                  │
│  │        │        │          │                      │        │        │徐：要到了        │                  │        │                  │
│  │        │        │          │                      │        │        │賴：好、好、好    │                  │        │                  │
├─┼────┼────┼─────┼───────────┼────┼────┼─────────┼─────────┼────┼─────────┤
│9 │B2      │100年5月│苗栗縣苗栗│B2以公用電話撥打徐鴻杰│甲基安非│1,000元 │無                │【是】            │毒品危害│徐鴻杰販賣第二級毒│
│  │        │17日上午│市南勢里8 │所持有之000000000號行 │他命1包 │        │                  │100年6月17日警詢│防制條例│品，累犯，處有期徒│
│  │        │10時許  │鄰新勝11之│動電話，聯絡交易第二級│（約0.25│        │                  │  筆錄（100年度偵 │第4條第2│刑年柒月。未扣案│
│  │        │        │1號（徐鴻 │毒品甲基安非他命事項後│公克）  │        │                  │  字第3712號卷第23│項      │之販賣第二級毒品所│
│  │        │        │杰住處）  │，嗣由徐鴻杰於前揭時、│        │        │                  │  至30頁）        │        │得新臺幣壹仟元沒收│
│  │        │        │          │地將第二級毒品甲基安非│        │        │                  │100年6月17日偵訊│        │，如全部或一部不能│
│  │        │        │          │他命同時交付予B2，而販│        │        │                  │  筆錄（100年度偵 │        │沒收時，以其財產抵│
│  │        │        │          │賣第二級毒品甲基安非他│        │        │                  │  字第3527號卷第38│        │償之。            │
│  │        │        │          │命既遂。              │        │        │                  │  至41頁）        │        │                  │
│  │        │        │          │                      │        │        │                  │100年8月18日本院│        │                  │
│  │        │        │          │                      │        │        │                  │  準備程序筆錄（本│        │                  │
│  │        │        │          │                      │        │        │                  │  院卷第28至30頁）│        │                  │
│  │        │        │          │                      │        │        │                  │100年8月24日本院│        │                  │
│  │        │        │          │                      │        │        │                  │  審判筆錄（本院卷│        │                  │
│  │        │        │          │                      │        │        │                  │  第62至65頁）    │        │                  │
├─┼────┼────┼─────┼───────────┼────┼────┼─────────┼─────────┼────┼─────────┤
│10│B2      │100年5月│苗栗縣苗栗│B2以公用電話撥打徐鴻杰│甲基安非│800元   │無                │【是】            │毒品危害│徐鴻杰販賣第二級毒│
│  │        │20日下午│市南勢里8 │所持有之0000000000號行│他命1包 │        │                  │100年6月17日警詢│防制條例│品，累犯，處有期徒│
│  │        │4時許   │鄰新勝11之│動電話，聯絡交易第二級│（約0.2 │        │                  │  筆錄（100年度偵 │第4條第2│刑年柒月。未扣案│
│  │        │        │1號（徐鴻 │毒品甲基安非他命事項後│公克）  │        │                  │  字第3712號卷第23│項      │之販賣第二級毒品所│
│  │        │        │杰住處）  │，嗣由徐鴻杰於前揭時、│        │        │                  │  至30頁）        │        │得新臺幣捌佰元沒收│
│  │        │        │          │地將第二級毒品甲基安非│        │        │                  │100年6月17日偵訊│        │，如全部或一部不能│
│  │        │        │          │他命同時交付予B2，而販│        │        │                  │  筆錄（100年度偵 │        │沒收時，以其財產抵│
│  │        │        │          │賣第二級毒品甲基安非他│        │        │                  │  字第3527號卷第38│        │償之。            │
│  │        │        │          │命既遂。              │        │        │                  │  至41頁）        │        │                  │
│  │        │        │          │                      │        │        │                  │100年8月18日本院│        │                  │
│  │        │        │          │                      │        │        │                  │  準備程序筆錄（本│        │                  │
│  │        │        │          │                      │        │        │                  │  院卷第28至30頁）│        │                  │
│  │        │        │          │                      │        │        │                  │100年8月24日本院│        │                  │
│  │        │        │          │                      │        │        │                  │  審判筆錄（本院卷│        │                  │
│  │        │        │          │                      │        │        │                  │  第62至65頁）    │        │                  │
├─┼────┼────┼─────┼───────────┼────┼────┼─────────┼─────────┼────┼─────────┤
│11│B2      │100年5月│苗栗縣苗栗│B2以公用電話撥打徐鴻杰│甲基安非│2,000元 │無                │【是】            │毒品危害│徐鴻杰販賣第二級毒│
│  │        │21日下午│市南勢里8 │所持有之0000000000號行│他命1包 │        │                  │100年6月17日警詢│防制條例│品，累犯，處有期徒│
│  │        │5時許   │鄰新勝11之│動電話，聯絡交易第二級│（約0.5 │        │                  │  筆錄（100年度偵 │第4條第2│刑年捌月。未扣案│
│  │        │        │1號（徐鴻 │毒品甲基安非他命事項後│公克）  │        │                  │  字第3712號卷第23│項      │之販賣第二級毒品所│
│  │        │        │杰住處）  │，嗣由徐鴻杰於前揭時、│        │        │                  │  至30頁）        │        │得新臺幣貳仟元沒收│
│  │        │        │          │地將第二級毒品甲基安非│        │        │                  │100年6月17日偵訊│        │，如全部或一部不能│
│  │        │        │          │他命同時交付予B2，而販│        │        │                  │  筆錄（100年度偵 │        │沒收時，以其財產抵│
│  │        │        │          │賣第二級毒品甲基安非他│        │        │                  │  字第3527號卷第38│        │償之。            │
│  │        │        │          │命既遂。              │        │        │                  │  至41頁）        │        │                  │
│  │        │        │          │                      │        │        │                  │100年8月18日本院│        │                  │
│  │        │        │          │                      │        │        │                  │  準備程序筆錄（本│        │                  │
│  │        │        │          │                      │        │        │                  │  院卷第28至30頁）│        │                  │
│  │        │        │          │                      │        │        │                  │100年8月24日本院│        │                  │
│  │        │        │          │                      │        │        │                  │  審判筆錄（本院卷│        │                  │
│  │        │        │          │                      │        │        │                  │  第62至65頁）    │        │                  │
├─┼────┼────┼─────┼───────────┼────┼────┼─────────┼─────────┼────┼─────────┤
│12│林照啟  │100年5月│苗栗縣苗栗│林照啟以其所持有之037-│甲基安非│1,000元 │【100年5月21日下午│【是】            │毒品危害│徐鴻杰販賣第二級毒│
│  │        │21日下午│市南勢里8 │260613號室內電話撥打徐│他命1包 │        │2時19分38秒】     │100年6月17日警詢│防制條例│品，累犯，處有期徒│
│  │        │5時許   │鄰新勝11之│鴻杰所持有之0000000000│（約0.25│        │徐：喂            │  筆錄（100年度偵 │第4條第2│刑年柒月。未扣案│
│  │        │        │1號（徐鴻 │號行動電話，聯絡交易第│公克）  │        │林：傑哥，我小毛（│  字第3712號卷第23│項      │之販賣第二級毒品所│
│  │        │        │杰住處）  │二級毒品甲基安非他命事│        │        │    音譯）        │  至30頁）        │        │得新臺幣壹仟元沒收│
│  │        │        │          │項後，嗣由徐鴻杰於前揭│        │        │徐：嘿            │100年6月17日偵訊│        │，如全部或一部不能│
│  │        │        │          │時、地將第二級毒品甲基│        │        │林：有哪嗎？      │  筆錄（100年度偵 │        │沒收時，以其財產抵│
│  │        │        │          │安非他命同時交付予林照│        │        │徐：有啊，你在那邊│  字第3527號卷第38│        │償之。            │
│  │        │        │          │啟，而販賣第二級毒品甲│        │        │林：我在家        │  至41頁）        │        │                  │
│  │        │        │          │基安非他命既遂。      │        │        │徐：（模糊）      │100年6月17日本院│        │                  │
│  │        │        │          │                      │        │        │林：我在家啦      │  訊問筆錄（100年 │        │                  │
│  │        │        │          │                      │        │        │徐：家裡在哪裡？  │  度偵字第3527號卷│        │                  │
│  │        │        │          │                      │        │        │林：北苗啊        │  第44至45頁）    │        │                  │
│  │        │        │          │                      │        │        │徐：（模糊）靠那邊│100年8月18日本院│        │                  │
│  │        │        │          │                      │        │        │    啦？          │  準備程序筆錄（本│        │                  │
│  │        │        │          │                      │        │        │林：誰？          │  院卷第28至30頁）│        │                  │
│  │        │        │          │                      │        │        │徐：你啊，我一下要│100年8月24日本院│        │                  │
│  │        │        │          │                      │        │        │    回苗栗啊，會從│  審判筆錄（本院卷│        │                  │
│  │        │        │          │                      │        │        │    那裡過啊      │  第62至65頁）    │        │                  │
│  │        │        │          │                      │        │        │林：你一個人啦吼？│                  │        │                  │
│  │        │        │          │                      │        │        │徐：沒有，開車喔，│                  │        │                  │
│  │        │        │          │                      │        │        │    朋友          │                  │        │                  │
│  │        │        │          │                      │        │        │林：那就不要好了啦│                  │        │                  │
│  │        │        │          │                      │        │        │徐：哈，那就到我家│                  │        │                  │
│  │        │        │          │                      │        │        │    一下好了，我一│                  │        │                  │
│  │        │        │          │                      │        │        │    下子就回家裡了│                  │        │                  │
│  │        │        │          │                      │        │        │林：什麼啊？      │                  │        │                  │
│  │        │        │          │                      │        │        │徐：我在公館啊，不│                  │        │                  │
│  │        │        │          │                      │        │        │    是，在這什麼竹│                  │        │                  │
│  │        │        │          │                      │        │        │    南啦，造橋了，│                  │        │                  │
│  │        │        │          │                      │        │        │    現在我在造橋，│                  │        │                  │
│  │        │        │          │                      │        │        │    要回家了啦，你│                  │        │                  │
│  │        │        │          │                      │        │        │    自己算時間啊  │                  │        │                  │
│  │        │        │          │                      │        │        │林：是喔          │                  │        │                  │
│  │        │        │          │                      │        │        │徐：恩            │                  │        │                  │
│  │        │        │          │                      │        │        │林：那不然約在哪裡│                  │        │                  │
│  │        │        │          │                      │        │        │    等？          │                  │        │                  │
│  │        │        │          │                      │        │        │徐：就到我家裡啊  │                  │        │                  │
│  │        │        │          │                      │        │        │林：還是麗華？    │                  │        │                  │
│  │        │        │          │                      │        │        │徐：哈            │                  │        │                  │
│  │        │        │          │                      │        │        │林：到你家裡喔？  │                  │        │                  │
│  │        │        │          │                      │        │        │徐：對啊          │                  │        │                  │
│  │        │        │          │                      │        │        │林：喔，好、好、OK│                  │        │                  │
│  │        │        │          │                      │        │        │    、OK          │                  │        │                  │
│  │        │        │          │                      │        │        │徐：好            │                  │        │                  │
├─┼────┼────┼─────┼───────────┼────┼────┼─────────┼─────────┼────┼─────────┤
│13│賴健銘  │100年5月│苗栗市貓狸│賴健銘以其所持有之0937│甲基安非│2,000元 │【100年5月26日凌晨│【是】            │毒品危害│徐鴻杰販賣第二級毒│
│  │        │26日凌晨│山公園附近│727671號行動電話撥打徐│他命1包 │        │12 時51分29秒】   │100年6月17日警詢│防制條例│品，累犯，處有期徒│
│  │        │12時51分│          │鴻杰所持有之0000000000│（約0.5 │        │徐：喂            │  筆錄（100年度偵 │第4條第2│刑年捌月。未扣案│
│  │        │        │          │號行動電話，聯絡交易第│公克）  │        │賴：喂，傑哥      │  字第3712號卷第23│項      │之販賣第二級毒品所│
│  │        │        │          │二級毒品甲基安非他命事│        │        │徐：嘿            │  至30頁）        │        │得新臺幣貳仟元沒收│
│  │        │        │          │項後，嗣由徐鴻杰於前揭│        │        │賴：要到囉        │100年6月17日偵訊│        │，如全部或一部不能│
│  │        │        │          │時、地將第二級毒品甲基│        │        │徐：要到了，等一下│  筆錄（100年度偵 │        │沒收時，以其財產抵│
│  │        │        │          │安非他命同時交付予賴健│        │        │    哈            │  字第3527號卷第38│        │償之。            │
│  │        │        │          │銘，而販賣第二級毒品甲│        │        │賴：我在那天橋下等│  至41頁）        │        │                  │
│  │        │        │          │基安非他命既遂。      │        │        │    你啦          │100年6月17日本院│        │                  │
│  │        │        │          │                      │        │        │徐：好            │  訊問筆錄（100年 │        │                  │
│  │        │        │          │                      │        │        │賴：好            │  度偵字第3527號卷│        │                  │
│  │        │        │          │                      │        │        │                  │  第44至45頁）    │        │                  │
│  │        │        │          │                      │        │        │                  │100年8月18日本院│        │                  │
│  │        │        │          │                      │        │        │                  │  準備程序筆錄（本│        │                  │
│  │        │        │          │                      │        │        │                  │  院卷第28至30頁）│        │                  │
│  │        │        │          │                      │        │        │                  │100年8月24日本院│        │                  │
│  │        │        │          │                      │        │        │                  │  審判筆錄（本院卷│        │                  │
│  │        │        │          │                      │        │        │                  │  第62至65頁）    │        │                  │
├─┼────┼────┼─────┼───────────┼────┼────┼─────────┼─────────┼────┼─────────┤
│14│B2      │100年5月│苗栗縣苗栗│B2以公用電話撥打徐鴻杰│甲基安非│400元   │無                │【是】            │毒品危害│徐鴻杰販賣第二級毒│
│  │        │27日上午│市南勢里8 │所持有之0000000000號行│他命1包 │        │                  │100年6月17日警詢│防制條例│品，累犯，處有期徒│
│  │        │10時許  │鄰新勝11之│動電話，聯絡交易第二級│（約0.1 │        │                  │  筆錄（100年度偵 │第4條第2│刑年柒月。未扣案│
│  │        │        │1號（徐鴻 │毒品甲基安非他命事項後│公克）  │        │                  │  字第3712號卷第23│項      │之販賣第二級毒品所│
│  │        │        │杰住處）  │，嗣由徐鴻杰於前揭時、│        │        │                  │  至30頁）        │        │得新臺幣肆佰元沒收│
│  │        │        │          │地將第二級毒品甲基安非│        │        │                  │100年6月17日偵訊│        │，如全部或一部不能│
│  │        │        │          │他命同時交付予B2，而販│        │        │                  │  筆錄（100年度偵 │        │沒收時，以其財產抵│
│  │        │        │          │賣第二級毒品甲基安非他│        │        │                  │  字第3527號卷第38│        │償之。            │
│  │        │        │          │命既遂。              │        │        │                  │  至41頁）        │        │                  │
│  │        │        │          │                      │        │        │                  │100年8月18日本院│        │                  │
│  │        │        │          │                      │        │        │                  │  準備程序筆錄（本│        │                  │
│  │        │        │          │                      │        │        │                  │  院卷第28至30頁）│        │                  │
│  │        │        │          │                      │        │        │                  │100年8月24日本院│        │                  │
│  │        │        │          │                      │        │        │                  │  審判筆錄（本院卷│        │                  │
│  │        │        │          │                      │        │        │                  │  第62至65頁）    │        │                  │
├─┼────┼────┼─────┼───────────┼────┼────┼─────────┼─────────┼────┼─────────┤
│15│曾貴寶  │100年5月│苗栗縣苗栗│曾貴寶以其所持有之0958│甲基安非│1,000元 │【100年5月28日下午│【是】            │毒品危害│徐鴻杰販賣第二級毒│
│  │        │28日晚上│市南勢里8 │366875號行動電話撥打徐│他命1包 │        │4時26分33秒】     │100年6月17日警詢│防制條例│品，累犯，處有期徒│
│  │        │9時20分 │鄰新勝11之│鴻杰所持有之0000000000│（約0.25│        │徐：喂            │  筆錄（100年度偵 │第4條第2│刑年柒月。未扣案│
│  │        │        │1號（徐鴻 │號行動電話，聯絡交易第│公克）  │        │曾：嘿            │  字第3712號卷第23│項      │之販賣第二級毒品所│
│  │        │        │杰住處）  │二級毒品甲基安非他命事│        │        │徐：嘿            │  至30頁）        │        │得新臺幣壹仟元沒收│
│  │        │        │          │項後，嗣由徐鴻杰於前揭│        │        │曾：ㄟ，傑哥喔    │100年6月17日偵訊│        │，如全部或一部不能│
│  │        │        │          │時、地將第二級毒品甲基│        │        │徐：嘿            │  筆錄（100年度偵 │        │沒收時，以其財產抵│
│  │        │        │          │安非他命同時交付予曾貴│        │        │曾：那個你那邊有方│  字第3527號卷第38│        │償之。            │
│  │        │        │          │寶，而販賣第二級毒品甲│        │        │    便嗎？        │  至41頁）        │        │                  │
│  │        │        │          │基安非他命既遂。      │        │        │徐：有            │100年6月17日本院│        │                  │
│  │        │        │          │                      │        │        │曾：你，嘿啊，你先│  訊問筆錄（100年 │        │                  │
│  │        │        │          │                      │        │        │    ，阿文有在那邊│  度偵字第3527號卷│        │                  │
│  │        │        │          │                      │        │        │    嗎？          │  第44至45頁）    │        │                  │
│  │        │        │          │                      │        │        │徐：恩            │100年8月18日本院│        │                  │
│  │        │        │          │                      │        │        │曾：你可不可以，我│  準備程序筆錄（本│        │                  │
│  │        │        │          │                      │        │        │    等一下回去我在│  院卷第28至30頁）│        │                  │
│  │        │        │          │                      │        │        │    繞過去你的給你│100年8月24日本院│        │                  │
│  │        │        │          │                      │        │        │徐：現在嗎        │  審判筆錄（本院卷│        │                  │
│  │        │        │          │                      │        │        │曾：可以嗎        │  第62至65頁）    │        │                  │
│  │        │        │          │                      │        │        │徐：現在要怎麼樣？│                  │        │                  │
│  │        │        │          │                      │        │        │曾：嘿啊，我等一下│                  │        │                  │
│  │        │        │          │                      │        │        │    ，我現在人在大│                  │        │                  │
│  │        │        │          │                      │        │        │    湖裡面啦，我等│                  │        │                  │
│  │        │        │          │                      │        │        │    一下出去我再繞│                  │        │                  │
│  │        │        │          │                      │        │        │    過去你的      │                  │        │                  │
│  │        │        │          │                      │        │        │徐：那現在要怎樣？│                  │        │                  │
│  │        │        │          │                      │        │        │    曾：先看，先借│                  │        │                  │
│  │        │        │          │                      │        │        │    他啊，嘿啊    │                  │        │                  │
│  │        │        │          │                      │        │        │曾：問題我沒有這麼│                  │        │                  │
│  │        │        │          │                      │        │        │    多啊          │                  │        │                  │
│  │        │        │          │                      │        │        │徐：嘿啊          │                  │        │                  │
│  │        │        │          │                      │        │        │曾：（模糊）      │                  │        │                  │
│  │        │        │          │                      │        │        │徐：好、好、好    │                  │        │                  │
│  │        │        │          │                      │        │        │                  │                  │        │                  │
│  │        │        │          │                      │        │        │【100年5月28日晚上│                  │        │                  │
│  │        │        │          │                      │        │        │9時5分51秒】      │                  │        │                  │
│  │        │        │          │                      │        │        │徐：喂            │                  │        │                  │
│  │        │        │          │                      │        │        │曾：傑哥喔        │                  │        │                  │
│  │        │        │          │                      │        │        │徐：嘿            │                  │        │                  │
│  │        │        │          │                      │        │        │曾：你在家嗎？    │                  │        │                  │
│  │        │        │          │                      │        │        │徐：有啊，在家裡  │                  │        │                  │
│  │        │        │          │                      │        │        │曾：嘿喔，我過去喔│                  │        │                  │
│  │        │        │          │                      │        │        │徐：好            │                  │        │                  │
│  │        │        │          │                      │        │        │曾：吼            │                  │        │                  │
│  │        │        │          │                      │        │        │徐：好            │                  │        │                  │
├─┼────┼────┼─────┼───────────┼────┼────┼─────────┼─────────┼────┼─────────┤
│16│B2      │100年5月│苗栗縣苗栗│B2以其所使用之行動電話│甲基安非│1,000元 │【100年5月29日下午│【是】            │毒品危害│徐鴻杰販賣第二級毒│
│  │        │29日下午│市南勢里8 │撥打徐鴻杰所持有之0976│他命1包 │        │3時36分】         │100年6月17日警詢│防制條例│品，累犯，處有期徒│
│  │        │3時36分 │鄰新勝11之│224060號行動電話，聯絡│（約0.25│        │徐：喂            │  筆錄（100年度偵 │第4條第2│刑年柒月。未扣案│
│  │        │        │1號（徐鴻 │交易第二級毒品甲基安非│公克）  │        │B2：喂，方便嗎？  │  字第3712號卷第23│項      │之販賣第二級毒品所│
│  │        │        │杰住處）  │他命事項後，嗣由徐鴻杰│        │        │徐：有兩包（音譯）│  至30頁）        │        │得新臺幣壹仟元沒收│
│  │        │        │          │於前揭時、地將第二級毒│        │        │    ，過來在說    │100年6月17日偵訊│        │，如全部或一部不能│
│  │        │        │          │品甲基安非他命同時交付│        │        │B2：我現在過去喔  │  筆錄（100年度偵 │        │沒收時，以其財產抵│
│  │        │        │          │予B2而販賣毒品既遂。  │        │        │徐：恩            │  字第3527號卷第38│        │償之。            │
│  │        │        │          │                      │        │        │                  │  至41頁）        │        │                  │
│  │        │        │          │                      │        │        │                  │100年8月18日本院│        │                  │
│  │        │        │          │                      │        │        │                  │  準備程序筆錄（本│        │                  │
│  │        │        │          │                      │        │        │                  │  院卷第28至30頁）│        │                  │
│  │        │        │          │                      │        │        │                  │100年8月24日本院│        │                  │
│  │        │        │          │                      │        │        │                  │  審判筆錄（本院卷│        │                  │
│  │        │        │          │                      │        │        │                  │  第62至65頁）    │        │                  │
├─┼────┼────┼─────┼───────────┼────┼────┼─────────┼─────────┼────┼─────────┤
│17│賴健銘  │100年6月│苗栗市貓狸│賴健銘以其所持有之0937│甲基安非│2,000元 │【100年6月3日晚上8│【是】            │毒品危害│徐鴻杰販賣第二級毒│
│  │        │3日晚上8│山公園附近│727671號行動電話撥打徐│他命1包 │        │時42分40秒】      │100年6月17日警詢│防制條例│品，累犯，處有期徒│
│  │        │時54分  │          │鴻杰所持有之0000000000│（約0.5 │        │徐：喂            │  筆錄（100年度偵 │第4條第2│刑年捌月。未扣案│
│  │        │        │          │號行動電話，聯絡交易第│公克）  │        │賴：喂，傑哥喔    │  字第3712號卷第23│項      │之販賣第二級毒品所│
│  │        │        │          │二級毒品甲基安非他命事│        │        │徐：嘿            │  至30頁）        │        │得新臺幣貳仟元沒收│
│  │        │        │          │項後，嗣由徐鴻杰於前揭│        │        │賴：喂、傑哥喔    │100年6月17日偵訊│        │，如全部或一部不能│
│  │        │        │          │時、地將第二級毒品甲基│        │        │徐：嘿、嘿        │  筆錄（100年度偵 │        │沒收時，以其財產抵│
│  │        │        │          │安非他命同時交付予賴健│        │        │賴：我阿銘啦（客音│  字第3527號卷第38│        │償之。            │
│  │        │        │          │銘，而販賣第二級毒品甲│        │        │    譯）          │  至41頁）        │        │                  │
│  │        │        │          │基安非他命既遂。      │        │        │徐：嘿            │100年6月17日本院│        │                  │
│  │        │        │          │                      │        │        │賴：今天換我請你抽│  訊問筆錄（100年 │        │                  │
│  │        │        │          │                      │        │        │    兩支煙        │  度偵字第3527號卷│        │                  │
│  │        │        │          │                      │        │        │徐： 黑麼         │  第44至45頁）    │        │                  │
│  │        │        │          │                      │        │        │賴：哈            │100年8月18日本院│        │                  │
│  │        │        │          │                      │        │        │徐：這麼好喔      │  準備程序筆錄（本│        │                  │
│  │        │        │          │                      │        │        │賴：嘿啊          │  院卷第28至30頁）│        │                  │
│  │        │        │          │                      │        │        │徐：哪時要來？    │100年8月24日本院│        │                  │
│  │        │        │          │                      │        │        │賴：可以嗎，哈？（│  審判筆錄（本院卷│        │                  │
│  │        │        │          │                      │        │        │    客音譯）      │  第62至65頁）    │        │                  │
│  │        │        │          │                      │        │        │徐：你過來啊，你哪│                  │        │                  │
│  │        │        │          │                      │        │        │    時要來？      │                  │        │                  │
│  │        │        │          │                      │        │        │賴：（模糊）加一點│                  │        │                  │
│  │        │        │          │                      │        │        │    點嗎？（客音譯│                  │        │                  │
│  │        │        │          │                      │        │        │    ）            │                  │        │                  │
│  │        │        │          │                      │        │        │徐：嘿啊，我，等一│                  │        │                  │
│  │        │        │          │                      │        │        │    下，（模糊），│                  │        │                  │
│  │        │        │          │                      │        │        │    等一下好嗎？  │                  │        │                  │
│  │        │        │          │                      │        │        │賴：哈            │                  │        │                  │
│  │        │        │          │                      │        │        │徐：慢一點啊      │                  │        │                  │
│  │        │        │          │                      │        │        │賴：我差不多，我現│                  │        │                  │
│  │        │        │          │                      │        │        │    在在銅鑼高架橋│                  │        │                  │
│  │        │        │          │                      │        │        │    這，差不多在十│                  │        │                  │
│  │        │        │          │                      │        │        │    五分鐘左右吧  │                  │        │                  │
│  │        │        │          │                      │        │        │徐：十五分鐘喔    │                  │        │                  │
│  │        │        │          │                      │        │        │賴：在你家巷子那好│                  │        │                  │
│  │        │        │          │                      │        │        │    嗎            │                  │        │                  │
│  │        │        │          │                      │        │        │徐：好、好、好    │                  │        │                  │
│  │        │        │          │                      │        │        │賴：吼            │                  │        │                  │
│  │        │        │          │                      │        │        │徐：好、好        │                  │        │                  │
│  │        │        │          │                      │        │        │賴：恩            │                  │        │                  │
├─┼────┼────┼─────┼───────────┼────┼────┼─────────┼─────────┼────┼─────────┤
│18│B2      │100年6月│苗栗縣苗栗│B2先以其所持有之行動電│甲基安非│1,000元 │【100年6月6日凌晨 │【是】            │毒品危害│徐鴻杰販賣第二級毒│
│  │        │6日下午2│市南勢里8 │話撥打徐鴻杰所持有之09│他命1包 │        │2時22分44秒】     │100年6月17日警詢│防制條例│品，累犯，處有期徒│
│  │        │時許    │鄰新勝11之│00000000號行動電話聯絡│（約0.25│        │徐：喂            │  筆錄（100年度偵 │第4條第2│刑年柒月。未扣案│
│  │        │        │1號（徐鴻 │交易第二級毒品甲基安非│公克）  │        │B2：喂，傑哥，方便│  字第3712號卷第23│項      │之販賣第二級毒品所│
│  │        │        │杰住處）  │他命事項後，嗣由徐鴻杰│        │        │    嗎？          │  至30頁）        │        │得新臺幣壹仟元沒收│
│  │        │        │          │於前揭時、地將第二級毒│        │        │徐：不方便，這麼晚│100年6月17日偵訊│        │，如全部或一部不能│
│  │        │        │          │品甲基安非他命同時交付│        │        │    了來給人屌的啊│  筆錄（100年度偵 │        │沒收時，以其財產抵│
│  │        │        │          │予B2，而販賣第二級毒品│        │        │B2：抱歉啊，因為我│  字第3527號卷第38│        │償之。            │
│  │        │        │          │甲基安非他命既遂。    │        │        │    朋友要調      │  至41頁）        │        │                  │
│  │        │        │          │                      │        │        │徐：這麼晚了不要做│100年8月18日本院│        │                  │
│  │        │        │          │                      │        │        │B2：哈            │  準備程序筆錄（本│        │                  │
│  │        │        │          │                      │        │        │徐：多少？        │  院卷第28至30頁）│        │                  │
│  │        │        │          │                      │        │        │B2：八百（客音譯）│100年8月24日本院│        │                  │
│  │        │        │          │                      │        │        │徐：不要，明天再來│  審判筆錄（本院卷│        │                  │
│  │        │        │          │                      │        │        │B2：現在就要調了啊│  第62至65頁）    │        │                  │
│  │        │        │          │                      │        │        │    ，麻煩一下啦  │                  │        │                  │
│  │        │        │          │                      │        │        │徐：不要，這麼晚了│                  │        │                  │
│  │        │        │          │                      │        │        │B2：喔            │                  │        │                  │
├─┼────┼────┼─────┼───────────┼────┼────┼─────────┼─────────┼────┼─────────┤
│19│曾貴寶  │100年6月│苗栗縣苗栗│曾貴寶以其所持有之0958│甲基安非│800元   │【100年6月14日下午│【是】            │毒品危害│徐鴻杰販賣第二級毒│
│  │        │14日下午│市南勢里8 │366875號行動電話撥打徐│他命1包 │        │6時34分57秒】     │100年6月17日警詢│防制條例│品，累犯，處有期徒│
│  │        │5時許   │鄰新勝11之│鴻杰所持有之0000000000│（約0.2 │        │徐：喂            │  筆錄（100年度偵 │第4條第2│刑年柒月。未扣案│
│  │        │        │1號（徐鴻 │號行動電話聯絡交易第二│公克）  │        │曾：有在家嗎？    │  字第3712號卷第23│項      │之販賣第二級毒品所│
│  │        │        │杰住處）  │級毒品甲基安非他命事項│        │        │徐：嘿            │  至30頁）        │        │得新臺幣捌佰元沒收│
│  │        │        │          │後，嗣由徐鴻杰於前揭時│        │        │曾：好，我過去找你│100年6月17日偵訊│        │，如全部或一部不能│
│  │        │        │          │、地將第二級毒品甲基安│        │        │    哈            │  筆錄（100年度偵 │        │沒收時，以其財產抵│
│  │        │        │          │非他命同時交付予曾貴寶│        │        │                  │  字第3527號卷第38│        │償之。            │
│  │        │        │          │，而販賣第二級毒品甲基│        │        │                  │  至41頁）        │        │                  │
│  │        │        │          │安非他命既遂。        │        │        │                  │100年6月17日本院│        │                  │
│  │        │        │          │                      │        │        │                  │  訊問筆錄（100年 │        │                  │
│  │        │        │          │                      │        │        │                  │  度偵字第3527號卷│        │                  │
│  │        │        │          │                      │        │        │                  │  第44至45頁）    │        │                  │
│  │        │        │          │                      │        │        │                  │100年8月18日本院│        │                  │
│  │        │        │          │                      │        │        │                  │  準備程序筆錄（本│        │                  │
│  │        │        │          │                      │        │        │                  │  院卷第28至30頁）│        │                  │
│  │        │        │          │                      │        │        │                  │100年8月24日本院│        │                  │
│  │        │        │          │                      │        │        │                  │  審判筆錄（本院卷│        │                  │
│  │        │        │          │                      │        │        │                  │  第62至65頁）    │        │                  │
├─┴────┴────┴─────┴───────────┴────┼────┴─────────┴─────────┴────┴─────────┤
│                                                                    │販賣第二級毒品所得共22,000元                                                  │
└──────────────────────────────────┴───────────────────────────────────────┘
以上正本證明與原本無異。
如不服本判決應於收受判決後10日內向本院提出上訴書狀，並應
敘述具體理由。其未敘述上訴理由者，應於上訴期間屆滿後20日
內向本院補提理由書( 均須按他造當事人之人數附繕本) 「切勿
逕送上級法院」。告訴人或被害人如對本判決不服者，應具備理
由請求檢察官上訴，其上訴期間之計算係以檢察官收受判決正本
之日期為準。
                                    書記官  徐一夫
中    華    民    國   100    年    10    月    5     日
附錄本判決論罪科刑法條全文
毒品危害防制條例第4條
製造、運輸、販賣第一級毒品者，處死刑或無期徒刑；處無期徒
刑者，得併科新臺幣 2 千萬元以下罰金。
製造、運輸、販賣第二級毒品者，處無期徒刑或 7 年以上有期
徒刑，得併科新臺幣 1 千萬元以下罰金。
製造、運輸、販賣第三級毒品者，處 5 年以上有期徒刑，得併
科新臺幣 7 百萬元以下罰金。
製造、運輸、販賣第四級毒品者，處 3 年以上 10 年以下有期
徒刑，得併科新臺幣 3 百萬元以下罰金。
製造、運輸、販賣專供製造或施用毒品之器具者，處 1 年以上
7 年以下有期徒刑，得併科新臺幣 1 百萬元以下罰金。
前五項之未遂犯罰之。